【裁判字號】    97,消債更,160
【裁判日期】    971205
【裁判案由】    更生事件
【裁判全文】
臺灣臺北地方法院民事裁定           97年度消債更字第160號
聲  請  人
即  債務人  甲○○
上列當事人聲請消費者債務清理事件，本院裁定如下：
    主  文
聲請人自中華民國九十七年十二月五日零時起開始更生程序。
命司法事務官進行本件更生程序。
    理  由
一、按法院開始更生程序之裁定，應載明其年、月、日、時，並
    即時發生效力。次按法院裁定開始更生或清算程序後，得命
    司法事務官進行更生或清算程序，必要時得選任律師、會計
    師或其他適當之自然人或法人一人為監督人或管理人。消費
    者債務清理條例第45條第1 項、第16條第1 項分別定有明文
    。
二、本件聲請意旨略以：聲請人為低收入戶之殘障人士，須扶養
    配偶及二個年幼的女兒，每月收入均係依靠政府以工代賑政
    策及每月補助金過活，而配偶為大陸人氏尚未領有國民身分
    證無法工作，名下亦無財產，且二女年幼仍需配偶照顧。聲
    請人於民國95年4 月27日成立協商時，每月應繳款項為新臺
    幣（下同）10,711元，聲請人當時係靠以工代賑之薪資及每
    月可領政府補助金約25,000元（包含殘障補助金、低收入補
    助金、小孩補助金、房屋補助金），並靠友人及姐姐不時的
    救濟，始得勉強繳納應還款項，惟友人及姐姐現已無法像從
    前一般救濟聲請人，且現今政府補助金每月平均可領補助金
    額亦僅餘約19,000元，聲請人收入明顯減少，復因物價飆漲
    ，加以每月房屋租金10,000元及幼女之教育、醫療費用支出
    ，聲請人實已無法負擔原先之協商款項。綜上，聲請人未依
    協商條件履行協商，顯有重大困難，實係客觀上確有不可歸
    責於聲請人之事由。又，聲請人無擔保或無優先權之債務總
    額未逾1200萬元，復未經法院裁定開始清算程序或宣告破產
    ，爰向本院聲請更生。
三、經查：聲請人所主張之上開事實，業據提出財產及收入狀況
    說明書、協商協議書、無擔保債務還款計劃、電子商務繳款
    申請書、財團法人聯合徵信中心之債權人清冊、全戶戶籍謄
    本、財產歸屬清單、所得清單、銀行存摺影本、郵局客戶歷
    史交易清單、房屋租賃契約、身心殘障手冊、臺北市低收入
    戶卡、各類所得扣繳暨免扣繳憑單、診斷證明書、綜合所得
    稅各行所得資料清單等件為證，經核屬實，確實有不可歸責
    於債務人之事由而毀諾。此外，本件又查無聲請人有消費者
    債務清理條例第6 條第3 項、第8 條或第46條各款所定駁回
    更生聲請之事由存在，則債務人聲請更生，應屬有據，並依
    首開規定，命司法事務官進行本件更生程序，爰裁定如主文
    。
中    華    民    國    97    年    12    月    5    日
                  民事第四庭    法  官  趙子榮
以上正本係照原本作成。
本件不得抗告。
中    華    民    國    97    年    12    月    5    日
                                書記官  謝榕芝

司法院資訊處製作；財團法人民間司法改革基金會備份。
